【裁判字號】    90,易,2378
【裁判日期】    900821
【裁判案由】    恐嚇
【裁判全文】
臺灣高雄地方法院刑事判決                          九十年度易字第二三七八號
    公  訴  人  臺灣高雄地方法院檢察署檢察官
    被      告  乙○○
右列被告因恐嚇案件，經檢察官提起公訴（九十年度偵續字第一三三號），本院判決
如左：
    主  文
乙○○無罪。
    理  由
一、公訴意旨略以：被告乙○○於民國九十年二月四日十七時許，前往告訴人丁○○
    、丙○○○位在高雄市○○○路一六一巷五十弄三十四號五樓之一住處談判結婚
    之事時，因雙方談判破裂，被告乃恐嚇告訴人：如逼我娶她，就要持刀殺害你們
    等語，致告訴人二人心生畏懼，後經甲○○報警而在被告身上查獲菜刀一把，因
    認被告涉犯刑法第三百零五條恐嚇罪嫌。
二、按犯罪事實應依證據認定之，無證據不得推定其犯罪事實，刑事訴訟法第一百五
    十四條定有明文。又認定不利於被告之事實，須依積極證據，苟積極證據不足為
    不利於被告事實之認定時，即應為有利於被告之認定，更不必有何有利之證據。
    另刑事訴訟法上所謂認定犯罪事實之證據，係指足以認定被告確有犯罪行為之積
    極證據而言，該項證據自須適合於被告犯罪事實之認定，始得採為斷罪資料（最
    高法院三十年上字第八一六號判例、最高法院二十九年上字第三一０五號判例參
    照）。又告訴人之指訴，本以使被告受刑事訴追或處罰為目的，故其陳述是否與
    事實相符，自應調查其他證據，以資審認，苟其所為攻擊之詞，尚有瑕疵，則在
    此瑕疵未予究明以前，即不能遽採為斷罪之基礎，亦有最高法院六十九年台上字
    第一五三一號判例可參。
三、公訴人認被告乙○○涉犯刑法第三百零五條恐嚇罪嫌，無非係以告訴人丁○○、
    丙○○○之指訴、證人甲○○之證述及所扣得之菜刀一把為其論罪之依據。訊據
    被告固不諱言曾於前揭時間攜帶菜刀一把前往告訴人上開住處之事實，惟堅決否
    認有何恐嚇犯行，辯稱並未對告訴人二人說上開恐嚇言語等語。經查：訊之告訴
    人丁○○、丙○○○九十年二月四日十七時許被告前往其等住處談判婚事情形，
    均陳稱：被告搭乘計程車抵達，身著夾克，手一直放在胸前之夾克拉鍊處，其等
    乃託甲○○報警，甲○○於報警後返回現場隨即拉出被告放在胸前之手，因而發
    現被告夾克內藏有菜刀一把，在發現菜刀前，被告僅提及孩子不是他的，不可能
    娶其等之女兒，發現菜刀後問被告何以帶刀，被告始答稱如遭逼迫毆打將以此反
    擊等語綦詳，核與證人甲○○證稱：被告下計程車後，其發現被告眼神不對，手
    又一直握在胸膛，丁○○乃暗示其打電話報警，其報警回來後即上前拉出被告之
    手，被告手中握有一把刀子，其便一隻手拉住被告之胸口，一隻手將刀子交給丁○○，被告於刀子被抽出來後方說如果談不攏要對告訴人不利等語相符，至告訴
    人丙○○○於偵查中雖指稱：被告於刀子未被發現前曾說孩子不是他的，如果逼
    他就要殺其全家在卷，惟其復指稱：被告說小孩不是他的，其當天心情很亂，不
    確定被告是否說要殺其全家等語在卷，參以告訴人丁○○、證人甲○○均陳稱被
    告於刀子被發現前並未說何恐嚇之話，從而應以告訴人丙○○○於本院調查中所
    言較可採信，是被告於遭甲○○強行取出夾克內所藏放之菜刀前，並未向告訴人
    稱：如逼我娶她，就要持刀殺害你們等恐嚇之語一節，應堪認定。再被告夾克內
    所藏放之菜刀係遭甲○○強行取出並拿走之情，為證人甲○○證述明確，告訴人
    丁○○亦為相同之陳述，該把菜刀既於取出隨由甲○○拿走，則被告自無從再以
    該菜刀傷害告訴人二人，是縱被告於菜刀被取走後稱如遭逼迫即欲以該菜刀對告
    訴人等不利，告訴人二人仍無因此而心生畏懼可言。綜上，被告既未對告訴人二
    人陳稱何恐嚇之言語，亦無何持刀恐嚇之行為，則其單純於夾克中藏放菜刀之行
    為，即非刑法第三百零五條恐嚇罪所欲處罰之行為。此外，本院復查無其他積極
    證據足資審認被告有何公訴人所指之前開犯行，揆諸前揭法條及判例意旨，依法
    自應為被告無罪之諭知。
據上論斷，應依刑事訴訟法第三百零一條第一項，判決如主文。
中      華      民      國      九十      年      八      月    二十一  日
                                  臺灣高雄地方法院刑事第一庭
                                          法  官  黃  悅  璇
右正本證明與原本無異。
如不服本判決，應於判決送達後十日內，向本院提出上訴狀。
                                          書記官  沈      蘊
中    華    民    國      九十      年      八      月      二十二      日


司法院資訊處製作；財團法人民間司法改革基金會備份。
